臺灣板橋地方法院交通事件裁定　　　　　　　　　　九十三年度交聲字第五四一號
　　　原處分機關　交通部公路總局臺北區監理所板橋監理站
　　　異　議　人　乙○○
　　　即受處分人
右列受處分人因違反道路交通管理處罰條例案件，對於交通部公路總局臺北區監理所
板橋監理站中華民國九十三年四月十二日以板監違字第裁四一─Ｃ00000000
號違反道路交管理事件裁決書所為之裁決處分（原舉發案號：臺北縣政府警察局九十
三年三月九日北縣警交字第Ｃ00000000號）不服，聲明異議，本院裁定如左
：
    主  文
異議駁回。
    理  由
一、原處分意旨略以：異議人即受處分人乙○○所有之車牌號碼ＤＶＵ─五二七號輕
    型機車，於民國九十三年三月九日九時五十五分許，在臺北縣板橋市○○路○段
    、府中路口，因「紅燈右轉」、「抗拒停車稽查，繼續駛離逃逸」（拒絕停車稽
    查而逃逸部分違規，本院另案以九十三年度交聲字第五四二號審理）之違規事實
    ，經警摰單逕行舉發，乃依道路交通管理處罰條例第五十三條、第六十三條第一
    項之規定，就「紅燈右轉」之違規，裁處罰鍰新台幣一千八百元，並記違規點數
    三點。異議人則以：本件事後經伊向家人查證，事發當日並沒有騎車經過上開路
    段，何來紅燈右轉，且伊平日是開貨車上下班，上班時間為早上九點前，與違規
    通知單上所載違規時間並不相符，伊向有關單位申訴所得答覆，亦說異議人如果
    沒有騎車，就是借別人騎，讓伊心有不甘，只有選擇聲明異議，希望查明真相，
    且違規地點之府中路路面很窄，舉發警察應可將騎乘機車之騎士攔下，而本件員
    警逕行舉發，亦應提出照片以證明上開ＤＶＵ─五二七號機車有違規云云，表明
    不服而提出異議。
二、按汽車駕駛人，行經有燈光號誌管制之交岔路口闖紅燈者，處新臺幣一千八百元
    以上五千四百元以下罰鍰；又汽車駕駛人有第五十三條情形者，除依原條款處罰
    鍰外，記違規點數三點，道路交通管理處罰條例第五十三條、第六十三條第一項
    第三款分別定有明文規定。
三、經查：
（一）異議人即受處分人乙○○所有前開機車於右揭時地闖紅燈行駛，且經警吹哨示
  　  意攔停時，拒絕停車接受稽查而逃逸之違規事實，業據證人即舉發員警朱榮華
      於本院以具結擔保其供述之真實性並在負擔偽證罪之心理處罰狀態下證稱：「
      （本件係由你舉發？）是我舉發，當天我是早上九點至十一點擔任交通勤務，
      我當時人站在文化路及府中路口，在早上九點五十五分時，有一台機車由文化
      路南下轉往府中路行駛，係由一位男性騎乘該台機車，我就吹哨音，指示他停
      車，該名男子回頭看我了我一下，就繼續騎走，我就趕快記下他的車牌」、「
      （是否記得系爭機車顏色及廠牌款式？）我記得是銀色光陽的機車，車牌是綠
      底白色的車號數字」、「（如何記下該機車車號？）我是記下該車號在我的隨
      身攜帶的活頁紙上，然後再回去查車號車主，再逕行舉發，並登載在工作紀錄
      簿上」、「（當日所舉發者是否即是庭內機車？請證人就該車辨認）是這台車
      沒錯，當時他（騎士）轉過去，我有足夠時間記車牌號碼」等語明確，並有臺
      北縣政府警察局九十三年三月九日北縣警交字第Ｃ00000000號舉發違
      反道路交通管理事件通知單、臺北縣政府警察局板橋分局九十三年四月六日板
      警交裁字第０九三００一二一六九號函影本、證人當庭繪製現場圖一紙及庭呈
      活頁便條紙、員警工作紀錄簿各一份在卷可稽，可知受處分人當時確有上開之
      違規情形。且由證人甲○○證稱攔停上開機車騎士時，機車車速十、二十公里
      ，證人與機車距離約三、四公尺等情，而證人甲○○為執行交通勤務之公務員
      ，對於記明車輛牌照號碼、車型等可資辨明之資料，為其業務內之事項，其觀
      察程度自較一般人更為專注，而舉發當時又僅有一部機車有違規之行為，應無
      誤認之可能。再參以證人甲○○與異議人素不相識，並無宿怨，自應無甘冒自
      身觸犯偽證罪之風險而設詞誣攀受處分人之理，故證人即警員甲○○之證言，
      應為平允可信。顯見異議人所指違規地點之府中路很窄，警員當時應可攔下機
      車騎士云云，顯係事後卸責之詞，不足採信。
（二）再者，本件舉發雖未當場拍照存證，然道路交通管理處罰條例第七條之二第一
      項第一款規定，汽車（含機車）駕駛人有闖紅燈違規，因當場不能或不宜攔截
　　  製單舉發者，本得對汽車（含機車）所有人逕行舉發處罰，是本件員警舉發時
　    尚無須採證照片，且交通警察掣單舉發違反道路交通管理處罰條例所列之違規
　    事實，本質上為行政處分，係公務員基於職務上之權力，依法就特定之具體事
　    件所為之具公法上效果之單方行政行為，基於公務員為公法上行為具有公信力
      之原則，若無其他反證足以推翻，該行政處分當可被推定為真正，本此公信原
　　　則，立法者乃賦予行政機關制定違反道路交通事件統一裁罰標準及處理細則，
  　　使執勤警員得當機處分以達其維護交通秩序、安全之行政目的。是異議人辯稱
      本件員警逕行舉發，應提出照片以證明上開ＤＶＵ─五二七號機車有違規云云
      ，亦非足採。
四、綜上，異議人所有上開機車確於前揭時、地行經有燈光號誌管制之交岔路口闖紅
    燈及拒絕停車接受稽查而逃逸之違規行為，至堪認定，異議人所辯尚無足採。原
    處分機關據以援引上揭規定，就「紅燈右轉」之違規，裁處罰鍰一千八百元，並
    記違規點數三點，於法有據，是本件異議為無理由，應予駁回。
據上論斷，應依道路交通管理處罰條例第八十七條第二項，道路交通案件處理辦法第
十九條，裁定如主文。
中　　　華　　　民　　　國　　九十三　　年　　　六　　　月　　　三　　　日
                                臺灣板橋地方法院交通法庭
                                    法  官  楊志雄
右正本證明與原本無異
如不服本裁定應於送達後五日內向本院提出抗告狀
                                    書記官  胡勤義
中　　　華　　　民　　　國　　九十三　　年　　　六　　　月　　　三　　　日
